臺灣板橋地方法院刑事判決
公　訴　人　臺灣板橋地方法院檢察署檢察官
被　　　告　甲○○
　　　　　　乙○○
上列被告因竊盜案件，經檢察官聲請以簡易判決處刑（93年度偵
字第11772 號），暨移送併案審理（93年度速偵字第935 號），
本院刑事庭受理後（93年度簡字第4477號），認不宜簡易判決處
刑，改依通常程序審理，因被告於本院準備程序中均為有罪之陳
述，嗣經本院合議庭裁定以簡式審判程序審理，本院判決如下：
    主  文
甲○○共同踰越牆垣竊盜，累犯，處有期徒刑柒月。
乙○○共同連續攜帶兇器，於夜間侵入住宅竊盜，處有期徒刑捌
月。扣案之螺絲起子貳支及油壓剪壹支均沒收。
    事  實
一、甲○○前於民國87年間因違反麻醉藥品管理條例案件，經本
    院三重簡易庭於87年11月9 日以87年度重簡字第307 號判決
    判處有期徒刑6 月確定，於89年8 月11日執行完畢。
二、甲○○與乙○○因見位於臺北縣新莊市○○路706 號保力達
    公司廠房內之工地於夜間無人看管，認有機可趁，乃共同基
    於意圖為自己不法所有之犯意聯絡，於93年7 月19日22時40
    分許之夜間，騎乘甲○○所有附掛三輪車架之腳踏車前往上
    址，由甲○○越過水溝並爬上保力達公司牆垣進入該公司廠
    房內之工地（侵入他人建築物部分未據告訴），徒手竊取承
    包保力達公司拆除工程之巨友企業有限公司（下稱巨友公司
    ）所拆除內部廠房後，置於該處屬巨友公司所有之不鏽鋼板
    4 塊、不鏽鋼條11條及不鏽鋼罐1 個〔價值共約新臺幣（下
    同）4000元〕，再將之丟出牆外予在外接應之乙○○，二人
    得手後，並將竊得之物搬上前開三輪車架，正欲離去之際，
    適為巡邏警員發覺上情而當場查獲，並起獲不鏽鋼板4 塊、
    不鏽鋼條11條、不鏽鋼罐1 個，扣得附掛三輪車架之腳踏車
    1 部。
三、乙○○於上揭竊盜案件偵查中，經臺灣板橋地方法院檢察官
    諭令限制住居而釋放後，猶不知警惕，竟承前竊盜之概括犯
    意，與胡瑞彬（另案由本院審理中）共同基於意圖為自己不
    法之所有之犯意聯絡，於93年10月13日17時50分許之夜間，
    持乙○○所有客觀上可供為兇器使用之螺絲起子2 支、油壓
    剪1 支，侵入丙○○位於臺北縣泰山鄉○○街65號之住宅內
    ，由乙○○及胡瑞彬各持螺絲起子1 支，轉開上揭住宅之窗
    簾鋁條螺絲，竊取丙○○所有之窗簾鋁條10支（價值共約20
    00元），得手後，經屋主丙○○發現報警，在上址當場查獲
    ，並起獲窗簾鋁條10支，扣得螺絲起子2 支及油壓剪1 支。
四、案經臺北縣政府警察局新莊分局報請臺灣板橋地方法院檢察
    署檢察官偵查聲請以簡易判決處刑，及臺北縣政府警察局新
    莊分局報由臺灣板橋地方法院檢察署檢察官移送併案審理，
    本院刑事庭受理後，認不宜簡易判決處刑，改依通常程序審
    理，本院於準備程序進行中，被告甲○○及乙○○就被訴及
    移送併案審理之事實為有罪之陳述，經告知被告二人簡式審
    判程序之旨，並聽取當事人之意見後，裁定進行簡式審判程
    序。
    理  由
壹、關於程序：
    按「除被告所犯為死刑、無期徒刑、最輕本刑為3 年以上有
    期徒刑之罪或高等法院管轄第一審案件者外，於前條第1 項
    程序進行中，被告先就被訴事實為有罪之陳述時，審判長得
    告知被告簡式審判程序之旨，並聽取當事人、代理人、辯護
    人及輔佐人之意見後，裁定進行簡式審判程序。」刑事訴訟
    法第273 條之1 第1 項定有明文。查被告甲○○涉犯之刑法
    第321 條第1 項第2 款之加重竊盜罪，及乙○○涉犯之刑法
    第321 條第1 項第1 款、第2 款、第3 款之加重竊盜罪，法
    定本刑均為6 月以上5 年以下有期徒刑，非最輕本刑為3 年
    以上有期徒刑之罪，且被告二人於本院94年2 月4 日準備程
    序進行中，復均就被訴之事實為有罪之陳述，經告知被告二
    人簡式審判程序之旨，被告二人及公訴人對於本件改依簡式
    審判程序審理亦均表示無意見，是本院即依前揭刑事訴訟法
    規定，裁定本案進行簡式審判程序，合先敘明。
貳、關於實體：
一、上揭犯罪事實，業據被告周見仁及乙○○於本院審理時坦承
    不諱，核與被害人巨友公司負責人丁○○及丙○○於警詢中
    之指訴情節，及另案共犯胡瑞彬於警詢及偵查中之供述相符
    ，並有臺北縣政府警察局新莊分局搜索、扣押筆錄、扣押物
    品目錄表、贓物認領保管單各2 份，偷竊現場、贓物及犯罪
    用工具照片共10幀在卷佐證。事證明確，被告二人竊盜犯行
    洵堪認定，應依法論處。
二、按刑法第321 條第1 項第3 款之攜帶兇器竊盜罪，係以行為
    人攜帶兇器竊盜為其加重條件，此所謂兇器，其種類並無限
    制，凡客觀上足對人之生命、身體、安全構成威脅，具有危
    險性之兇器均屬之，且祇須行竊時攜帶此種具有危險性之兇
    器為已足，並不以攜帶之初有行兇之意圖為必要，查扣案之
    螺絲起子2 支及油壓剪1 支等工具，係被告乙○○與另案共
    犯被告胡瑞彬於93年10月13日為竊盜犯行時所攜帶之物，業
    據被告乙○○於本院審理中自承明確，而螺絲起子2 支金屬
    部分質地堅硬，頂部尖銳，油壓剪1 支係金屬材質，質地厚
    重，如以之攻擊人體，客觀上顯足以造成相當之傷害，堪認
    具殺傷力而足供兇器之使用；又被告甲○○翻越圍牆竊盜，
    係構成踰越牆垣竊盜罪。另查臺灣臺北地區93年10月13日之
    日落時間為17時29分，有交通部中央氣象局編印之中華民國
    93年日出日沒時刻表二張附卷可查，故被告乙○○於該日17
    時50分許行竊，應屬夜間竊盜無訛，又位於臺北縣泰山鄉○○街65號之建築物係被害人丙○○所有之住宅，業據被害人
    丙○○於警詢時指訴明確。核被告周見仁所為，係犯刑法第
    321 條第1 項第2 款之踰越牆垣竊盜罪；被告乙○○所為，
    係犯刑法第321 條第1 項第2 款之踰越牆垣竊盜罪及刑法第
    321 條第1 款、第3 款之攜帶兇器於夜間侵入住宅竊盜罪。
    被告周見仁與乙○○就上開93年7 月19日之竊盜犯行間，及
    被告乙○○與另案共犯胡瑞彬就前揭93年10月13日之竊盜犯
    行間，有犯意聯絡及行為分擔，均為共同正犯。被告乙○○
    先後踰越牆垣竊盜及攜帶兇器於夜間侵入住宅竊盜之犯行，
    時間緊接，犯罪手法相似，所犯復係基本犯罪構成要件同一
    之罪名，顯係基於概括犯意反覆為之，為連續犯，應依刑法
    第56條之規定論以一連續攜帶凶器於夜間侵入住宅竊盜罪，
    並加重其刑。乙○○於93年10月13日17時50分許所為之竊盜
    犯行，雖未據檢察官聲請簡易判決處刑，然因與本件聲請簡
    易判決處刑之竊盜犯行部分有連續犯之裁判上一罪關係，依
    審判不可分之關係，應為聲請簡易判決效力所及，且經檢察
    官移送併案審理，本院自應併予審究，附此敘明。被告甲○○有事實欄所載之前案論罪科刑及執行情形，有臺灣高等法
    院被告全國前案紀錄表在卷可稽，其於有期徒刑執行完畢5
    年內，再犯有期徒刑以上之本罪，為累犯，依法應加重其刑
    。爰審酌被告周見仁及乙○○之素行，其等不思以正途獲取
    財物之犯罪動機、目的、犯罪之手段、竊得財物之價值、對
    被害人所生危害，及犯罪後坦承犯行態度尚稱良好等一切情
    狀，分別量處如主文所示之刑。
四、扣案之螺絲起子2 支及油壓剪1 支，為被告乙○○所有，並
    供本件犯罪所用之物，爰依刑法第38條第1 項第2 款之規定
    宣告沒收之。至扣案之附掛三輪車架之腳踏車1 部，固屬被
    告甲○○所有之物，惟該腳踏車係被告甲○○與乙○○於上
    揭時、地竊取不鏽鋼板4 塊、不鏽鋼條11條及不鏽鋼罐1 個
    之犯罪完成後，用以搬離現場所用之物，難認係供被告二人
    為本件竊盜犯行所用，爰不予宣告沒收，併予敘明。
據上論斷，應依刑事訴訟法第273 條之1 第1 項、第299 條第1
項前段，刑法第28條、第56條、第321 條第1 項第1 款、第2 款
、第3 款、第47條、第38條第1 項第2 款，判決如主文。
本案經檢察官葉志飛到庭執行職務。
中    華    民    國    94    年    2     月    25    日
                  刑事第十一庭      法  官  潘翠雪
上列正本證明與原本無異。
如不服本判決，應於送達後十日內向本院提出上訴狀
                                    書記官  江文彬
中　　華　　民　　國　　94　　年　　2 　　月　　25　　日
附錄本案論罪科刑法條全文：
中華民國刑法第321條
犯竊盜罪而有左列情形之一者，處六月以上、五年以下有期徒刑
：
一  於夜間侵入住宅或有人居住之建築物、船艦或隱匿其內而犯
    之者。
二  毀越門扇、牆垣或其他安全設備而犯之者。
三  攜帶兇器而犯之者。
四  結夥三人以上而犯之者。
五  乘火災、水災或其他災害之際而犯之者。
六  在車站或埠頭而犯之者。
前項之未遂犯罰之。
